臺灣臺中地方法院刑事判決
111年度訴字第925號
公  訴  人  臺灣臺中地方檢察署檢察官
被      告  鄭仲祐



上列被告因搶奪等案件，經檢察官提起公訴（111年度偵字第180
04號），被告於準備程序中就被訴事實為有罪之陳述，經本院合
議庭裁定改由受命法官獨任進行簡式審判，判決如下：
    主    文
鄭仲祐犯如附表一「主文」欄所示各罪，共拾罪，各處如附表一
「主文」欄所示之刑及沒收。附表一編號一至五、八至十所示有
期徒刑不得易科罰金部分，應執行有期徒刑參年。附表一編號六
、七所示有期徒刑得易科罰金部分，應執行有期徒刑伍月，如易
科罰金，以新臺幣壹仟元折算壹日。沒收部分併執行之。
    犯罪事實
一、鄭仲祐分別為下列之犯行：
㈠、意圖為自己不法之所有，基於踰越門窗竊盜之犯意，於民國1
    11年4月14日21時39分許，至臺中市○○區○○○000號之清水國小
    ，踰越未上鎖之窗戶而侵入該學校辦公室，徒手竊取洪邦傑
    所有之現金新臺幣(下同)500元、鄭朝升所有之現金100元、
    王文宏管領之公務郵票（價值4672元）、蔡美智所有之現金1
    萬元、林美妏所有之1500元及管領之公務零用金6500元、鄧
    佳珍所有之現金30元、許文星所有之現金200元，得手後離
    開。
㈡、意圖為自己不法之所有，基於攜帶兇器、毀越門窗竊盜之犯
    意，於111年4月15日23時11分許，至臺中市○○區鎮○○街00號
    之雙贏語文學苑，持現場客觀上足以對人之生命、身體、安
    全構成威脅，具有危險性之鐵管1支，擊破該學苑辦公室窗
    戶（毀損部分未據告訴），毀越該窗戶而侵入該辦公室，竊
    取陳楨堯所有、裝有約4000元零錢之鐵盒1個，得手後離開。
㈢、意圖為自己不法之所有，基於毀越門窗竊盜之犯意，於111年4
    月16日23時58分許，至臺中市○○區○○○00○00號之槺榔國小，
    撿拾地上石頭砸破該學校辦公室窗戶（毀損部分未據告訴）
    ，毀越該窗戶而侵入該辦公室，徒手竊取李佩倫管領之現金
    9萬7129元，得手後離開。
㈣、意圖為自己不法之所有，基於毀越門窗竊盜之犯意，於111年4
    月17日23時19分許，至臺中市○○區○○○000號之鹿峰國小，撿拾
    地上石頭砸破該學校辦公室窗戶（毀損部分未據告訴），毀
    越該窗戶而侵入該辦公室，徒手竊取李秀枝所有之現金1000
    元、手提包1個（價值800元）、零錢盒1個、管領之現金2000
    元、陳惠珍所有之現金2000元、陳永信所有之現金500元、
    陳郁嵐所有之現金200元，得手後離開。
㈤、意圖為自己不法之所有，基於踰越門窗竊盜之犯意，於111年4
    月19日23時31分許，至臺中市○○區○○○000號之大秀國小，踰
    越未上鎖之窗戶而侵入該學校辦公室，徒手竊取蔡惠閔所有
    之現金150元、攝影機1台（價值5500元），得手後離開。
㈥、意圖為自己不法之所有，基於攜帶兇器、毀越門窗竊盜之犯
    意，於111年4月21日23時32分許，至臺中市○○區○○○00號之建
    國國小，持現場客觀上足以對人之生命、身體、安全構成威
    脅，具有危險性之滅火器1個，擊破該學校辦公室窗戶（毀
    損部分未據告訴），毀越該窗戶而侵入該辦公室內，並翻找
    該辦公室抽屜內之財物而著手行竊，惟因未能找到財物，而
    未能得逞。
㈦、意圖為自己不法之所有，基於竊盜之犯意，於111年4月22日2
    時20分許，至臺中市○○區○○○00號之聖隆宮，徒手竊取郭金國
    管領之功德箱內現金1200元，得手後離開。
㈧、於111年4月24日0時許，行經陳柏任位在臺中市○○區○○○000巷0
    0號住處，見大門未關，竟意圖為自己不法之所有，基於侵
    入住宅竊盜之犯意，侵入該屋內，徒手竊取陳柏任所有之錢
    包（內有現金400元、身分證、健保卡、駕駛執照、提款卡、
    一卡通、遊戲卡等物），得手後離開。
㈨、於111年4月24日1時許，行經顏瑞慶位在臺中市○○區○○○00號之
    6住處，見顏瑞慶之側背包置放在窗邊，竟意圖為自己不法
    之所有，基於踰越門窗竊盜之犯意，以現場之長竿1支伸入
    窗內勾取屋內側背包之背帶，以此方式竊取該側背包1個（
    內有現金4000元、信用卡、金融卡、悠遊卡、好市多現金儲
    值卡〔內有1000元儲值金〕各1張、運動鞋1雙、短皮夾1個〔起
    訴書漏載短皮夾1個，應予補充〕），得手後離開（側背包1
    個已發還顏瑞慶）。
㈩、意圖為自己不法之所有，基於搶奪之犯意，於111年4月19日0
    時30分許，騎乘不知情之朱莉涵所有之車牌號碼000-0000號
    普通重型機車，行經臺中市○○區○○○0段000號前，趁黃語容
    不備，自後方徒手搶奪黃語容背於右肩之包包1個（內有現
    金2000元、身分證、健保卡、漁保卡各1張、金融卡4張、印
    章1個、手機2支、小斜包1個〔起訴書漏載小斜包1個，應予
    補充〕），得手後離開。
    嗣經警於111年4月25日16許持臺灣臺中地方檢察署檢察官核
    發之拘票，在臺中市○○區○○路00號拘提鄭仲祐，且持本院核
    發之搜索票搜索被告所騎乘之車牌號碼000-0000號普通重型
    機車，並扣得如附表二所示之物，而查獲上情。
二、案經洪邦傑、鄭朝升、王文宏、蔡美智、林美妏、鄧佳珍、
    許文星委由黃杏媚告訴、陳禎堯、李佩倫、陳惠珍、陳永信
    、陳郁嵐委由李秀枝、蔡惠閔、林青松、郭金國、陳柏任、顏
    瑞慶、黃語容訴由臺中市政府警察局清水分局報告臺灣臺中
    地方檢察署檢察官偵查起訴。
    理    由
一、本案被告鄭仲祐所犯為死刑、無期徒刑、最輕本刑3年以上
    有期徒刑以外之罪，亦非屬高等法院管轄之第一審案件，被
    告於準備程序進行中，先就被訴事實為有罪之陳述，經告知
    簡式審判程序之旨，並聽取檢察官、被告之意見後，本院依
    刑事訴訟法第273條之1第1項裁定進行簡式審判程序，是本
    案之證據調查，依同法第273條之2規定，不受同法第159條
    第1項、第161條之2、第161條之3、第163條之1，及第164條
    至第170條所規定證據能力認定及調查方式之限制。
二、上開犯罪事實，業據被告於警詢、偵訊、本院準備程序及審
    理時均坦承不諱（見偵卷第77至86頁、第87至94頁、第329
    至334頁、本院卷第295頁、第310頁），核與證人即告訴代
    理人黃杏媚（見偵卷第143至145頁）、李秀枝（見偵卷第19
    3至196頁）、告訴人陳楨堯（見偵卷第167至169頁）、李佩
    倫（見偵卷第179至181頁）、蔡惠閔（見偵卷第237至239頁
    ）、林青松（見偵卷第245至247頁）、郭金國（見偵卷第25
    7至259頁）、陳柏任（見偵卷第277至279頁）、顏瑞慶（見
    偵卷第287至291頁）、黃語容（見偵卷第121至123頁）、證
    人蔡明宏（見偵卷第183至184頁）、朱聆禎（偵卷第131至1
    33頁）於警詢時證述之內容相符，並有被告涉嫌搶奪犯罪事
    實一覽表（見偵卷第45至57頁）、臺中市清水國小111年4月
    14日夜間失竊案財損調查一覽表（見偵卷第147頁）、清水
    國小受害人委託黃杏媚之授權委託書（見偵卷第149至159頁
    ）、111年4月14日清水國小之監視器錄影畫面翻拍截圖（見
    偵卷第161至163頁）、雙贏語文學苑監視器錄影畫面翻拍截
    圖及比對畫面（見偵卷第171至174頁）、槺榔國小現場照片
    （見偵卷第185頁）、槺榔國小及周圍監視器錄影畫面翻拍
    截圖、竊嫌特徵照片（見偵卷第186至190頁）、鹿峰國小校
    園竊盜案被害人遭竊財物損失一覽表（見偵卷第197頁）、
    鹿峰國小受害人授權委託書（見偵卷第199至203頁）、鹿峰
    國小玻璃維修估價單（見偵卷第205頁）、鹿峰國小現場照
    片（見偵卷第207至211頁）、鹿峰國小監視器錄影畫面翻拍
    截圖（見偵卷第212至214頁）、大秀國小監視器錄影畫面翻
    拍截圖（見偵卷第241頁）、建國國小現場照片（見偵卷第2
    49至250頁）、建國國小監視器錄影畫面翻拍截圖（見偵卷
    第251至253頁）、臺中市○○區○○路00號監視器錄影畫面翻拍
    截圖及現場照片（見偵卷第261至267頁）、臺中市○○區鎮○○
    街00號前監視器錄影畫面翻拍截圖（見偵卷第291至284頁）
    、遭竊背包照片及現場照片（見偵卷第293至297頁）、監視
    器錄影畫面翻拍截圖（見偵卷第299至303頁）、監視器錄影
    畫面翻拍截圖、案發現場照片、車牌號碼000-0000號普通重
    型機車之車行紀錄資料（見偵卷第135至140頁）、現場照片
    （見偵卷第117至119頁）、臺灣臺中地方檢察署檢察官拘票
    （見偵卷第69頁）、本院111年度聲搜字第642號搜索票（見
    偵卷第95頁）、臺中市政府警察局清水分局搜索、扣押筆錄
    、扣押物品目錄表、扣押物品收據、扣押物品照片（見偵卷
    第97至103頁、第113至116頁）在卷可稽，且有扣案如附表
    二所示之物可佐，堪認被告之自白與事實相符，是本案事證
    明確，被告上開犯行均堪認定，應依法論科。
三、論罪科刑：
㈠、於108年5月29日經修正公布，並自同年月31日起生效施行之
    刑法第321條第1項第2款，將原條文之「門扇」修正為「門
    窗」。於修正前實務向認「門扇」專指門戶，即分隔住宅或
    建築物內外之間的出入口大門，至「其他安全設備」乃指門
    扇、牆垣以外，依通常觀念足認防盜之一切設備，如電網、
    門鎖及窗戶等是。而從該次修正理由明白表示「『門扇』修正
    為『門窗』...以符實務用語」等語，可知立法者認為過往將
    窗戶認定為「其他安全設備」，而非「門扇」之實務見解容
    易造成誤會，為使法條用語符合實際狀況，遂予修法，是新
    法修正後，窗戶即應屬該條文所規範的「門窗」而非「其他
    安全設備」。按刑法第321條第1項第2款所謂「毀」係指毀
    損，稱「越」則指踰越或超越，只要踰越或超越門窗、牆垣
    或安全設備之行為，使該門窗、牆垣或安全設備喪失防閑作
    用，即屬該當，至於窗戶是否上鎖，均不改其具有阻擋外人
    進入防盜功能之本質。查本案被告就犯罪事實一、㈠所為踰
    越未上鎖之窗戶而侵入清水國小辦公室、㈤所為踰越未上鎖
    之窗戶而侵入大秀國小辦公室、㈨所為以長竿伸入窗內等各
    次竊行，均屬上述踰越門窗之範疇；被告就犯罪事實一、㈡
    所為毀越窗戶而侵入雙贏語文學苑辦公室、㈢所為毀越窗戶
    而侵入槺榔國小辦公室、㈣所為毀越窗戶而侵入鹿峰國小辦公
    室、㈥所為毀越窗戶而侵入建國國小辦公室，均屬上述毀越
    門窗之範疇。
㈡、按刑法第321條第1項第3款之攜帶兇器竊盜罪，係以行為人攜
    帶兇器竊盜為其加重條件，此所謂兇器，其種類並無限制，
    凡客觀上足對人之生命、身體、安全構成威脅，具有危險性
    之兇器均屬之，且祇須行竊時攜帶此種具有危險性之兇器為
    已足，並不以攜帶之初有行兇之意圖為必要；又該兇器不必
    原屬行竊者本人所有，亦不以自他處攜至行竊處所為必要，
    縱在行竊場所隨手拾取應用，其有使人受傷害之危險既無二
    致，自仍應屬上述「攜帶兇器」之範疇（最高法院79年台上
    字第5253號判例及90年度台上字第1261號判決意旨參照）。
    查本案被告就犯罪事實一、㈡、㈥所示行竊時，所持鐵管1支
    、滅火器1個，係屬金屬材質、質地堅硬，該鐵管、滅火器
    客觀上足為對人之生命、身體、安全構成威脅，核屬兇器無
    訛。至於被告就犯罪事實一、㈢、㈣所示竊行，雖均係持石頭
    為之，惟石頭乃自然界之物質，尚難謂為通常之器械，無從
    認係刑法第321條第1項第3款攜帶兇器竊盜罪規定所稱之兇
    器（最高法院92年度台非字第38號判決意旨參照），附此敘
    明。
㈢、按所謂侵入，係指未經住宅、建築物之管領人或居住其內有
    權同意他人是否進入之人之允許而擅自進入（最高法院100 
    年度台上字第2520號判決要旨參照）。查被告就犯罪事實一
    、㈧所為擅自侵入告訴人陳柏任住處行竊，應屬侵入住宅無
    疑。
㈣、是核被告就犯罪事實一、㈠、㈤、㈨所為，均係犯刑法第321條
    第1項第2款之踰越門窗竊盜罪；就犯罪事實一、㈡所為，係
    犯刑法第321條第1項第2款、第3款之攜帶兇器毀越門窗竊盜
    罪；就犯罪事實一、㈥所為，係犯刑法第321條第1項第2款、
    第3款之攜帶兇器毀越門窗竊盜未遂罪；就犯罪事實一、㈢、
    ㈣所為，均係犯刑法第321條第1項第2款之毀越門窗竊盜罪；
    就犯罪事實一、㈦所為，係犯刑法第320條第1項之竊盜罪；
    就犯罪事實一、㈧所為，係犯刑法第321條第1項第1款之侵入
    住宅竊盜罪；就犯罪事實一、㈩所為，係犯刑法第325條第1
    項之搶奪罪。
㈤、公訴意旨就犯罪事實一、㈥部分，雖漏論刑法第321條第1項第
    3款「攜帶兇器」之加重條件，然此部分僅為竊盜加重條件
    之增減，尚無庸變更起訴法條，附此敘明。
㈥、被告就犯罪事實一、㈠、㈣所為，各係以一行為竊取告訴人洪
    邦傑、鄭朝升、王文宏、蔡美智、林美妏、鄧佳珍、許文星
    ；李秀枝、陳惠珍、陳永信、陳郁嵐之財物，為想像競合犯
    ，均應依刑法第55條前段之規定，各從一重之踰越門窗竊盜
    罪、毀越門窗竊盜罪處斷。被告所犯上開10罪，犯意各別，
    行為互殊，應予分論併罰。
㈦、被告就犯罪事實一、㈥部分，已經著手竊盜之行為而不遂，為
    未遂犯，應依刑法第25條第2項規定，減輕其刑。
㈧、爰審酌被告不思循正當途徑獲取財物，竟分別為本案竊盜、
    搶奪犯行，破壞他人財產法益，造成告訴人洪邦傑、鄭朝升
    、王文宏、蔡美智、林美妏、鄧佳珍、許文星、陳禎堯、李
    佩倫、陳惠珍、陳永信、陳郁嵐、李秀枝、蔡惠閔、郭金國、
    陳柏任、顏瑞慶、黃語容財產損失，危害社會治安，所為應
    予非難；並考量被告犯罪之動機、目的、手段、所生危害，
    暨其犯後即坦承犯行，態度尚佳，但尚未與本案之告訴人達
    成和解並賠償；兼衡被告前已有強盜、搶奪、竊盜等多項前
    科（於本案均未構成累犯），有臺灣高等法院被告前案紀錄
    表在卷可稽，素行非佳，及被告於本院審理時自陳之教育程
    度、工作情形、家庭經濟生活狀況等一切情狀（見本院卷第
    311頁），分別量處如附表一所示之刑，並就附表一編號六
    、七部分，均諭知如易科罰金之折算標準。且衡酌被告本案
    所犯各罪，均屬竊盜、搶奪之侵害財產法益犯罪類型，其犯
    罪態樣、手段及侵害法益相近，責任非難重複之程度較高，
    暨權衡被告犯數罪所反應之人格特性，而為整體評價後，分
    別就附表一編號一至五、八至十所示各罪（不得易科罰金部
    分），以及附表一編號六、七所示各罪（得易科罰金部分）
    ，各定其應執行之刑如主文所示，並就前揭附表一編號六、
    七所示定刑部分，諭知易科罰金之折算標準。
四、沒收：　　
㈠、犯罪所得：
１、被告於犯罪事實一、㈠所竊得之現金共計1萬8830元、郵票（
    價值4672元）；於犯罪事實一、㈡所竊得之現金4000元、鐵
    盒1個；於犯罪事實一、㈢所竊得之現金9萬7129元；於犯罪
    事實一、㈣所竊得之現金共計5700元、手提包1個、零錢盒1個
    ；於犯罪事實一、㈤所竊得之現金150元、攝影機1台；於犯罪
    事實一、㈦所竊得之現金1200元；於犯罪事實一㈧所竊得之現金
    400元、一卡通1張、遊戲卡1張、錢包1個；於犯罪事實一、
    ㈨所竊得之現金4000元、悠遊卡1張、好市多現金儲值卡1張
    、運動鞋1雙、短皮夾1個；於犯罪事實一、㈩所搶得之現金2
    000元、手機2支、小斜包1個、包包1個，核屬其各次犯行之
    犯罪所得，且未據扣案，亦未發還各該告訴人，均應依刑法
    第38條之1 第1 項前段規定，於被告所犯各次罪刑項下宣告
    沒收之，並依同條第3 項規定諭知於全部或一部不能沒收或
    不宜執行沒收時，追徵其價額。
２、被告於犯罪事實一、㈨所竊得之側背包1個，業經告訴人顏瑞
    慶於案發後拾獲，此據證人即告訴人顏瑞慶於警詢時陳明在
    卷（見偵卷第289頁），並有遭竊背包照片在卷可佐（見偵
    卷第293頁），可認該側背包已合法發還予告訴人顏瑞慶，
    依刑法第38條之1第5項之規定，不予以宣告沒收。
３、至被告於犯罪事實一、㈧所竊得之身分證、健保卡、駕駛執照
    、提款卡；於犯罪事實一、㈨所竊得之信用卡、金融卡；於
    犯罪事實一、㈩所搶得之身分證、健保卡、漁保卡、金融卡
    、印章等物，固為被告本案之犯罪所得，惟上開物品係具有
    專屬性之個人證件，而得以申請補發，依現今社會交易型態
    價值並不高，實難認為其沒收及追徵具何刑法上重要性，故
    依刑法第38條之2 第2 項之規定，均不予宣告沒收。
㈡、供犯罪所用：　　
１、被告於犯罪事實一、㈡、㈥、㈨所持以行竊之鐵管1支、滅火器1
    個、長竿1支，固均為被告在各該行竊現場所拾用之物，但
    被告於各次行竊完離去時，均將上開物品留在現場，是上開
    物品均非被告所有或竊得之物，亦非違禁物，爰均不予宣告
    沒收。
２、扣案如附表二所示之物，雖係被告本案竊盜、搶奪犯行時所
    穿著之物，然本院考量該等物品為一般日常生活可取得之物
    ，對於沒收所欲達成或附隨之社會防衛亦無任何助益，應認
    欠缺刑法上重要性，故依刑法第38條之2 第2 項之規定，均
    不予宣告沒收。
據上論斷，應依刑事訴訟法第273條之1第1項、第299條第1項前
段，刑法第320條第1 項、第321條第1項第1款、第2款、第3款、
第2項、第325條第1項、第25條第2項、第41條第1 項前段、第51
條第5 款、第38條之1第1項、第3項，刑法施行法第1 條之1 第1
 項，判決如主文。　　　
中　　華　　民　　國　　111 　年　　7 　　月　　15　　日
                  刑事第三庭  法  官  簡志宇
以上正本證明與原本無異。
如不服本判決應於收受判決後20日內向本院提出上訴書狀，並應
敘述具體理由；其未敘述上訴理由者，應於上訴期間屆滿後20日
內向本院補提理由書（均須按他造當事人之人數附繕本）「切勿
逕送上級法院」。
告訴人或被害人如不服判決，應備理由具狀向檢察官請求上訴，
上訴期間之計算，以檢察官收受判決正本之日起算。
                              書記官  林勝彥
中　　華　　民　　國　　111 　年　　7 　　月　　15　　日
附錄論罪科刑法條
◎中華民國刑法第320條第1項
意圖為自己或第三人不法之所有，而竊取他人之動產者，為竊盜
罪，處 5 年以下有期徒刑、拘役或 50 萬元以下罰金。
◎中華民國刑法第321條
犯前條第 1 項、第 2 項之罪而有下列情形之一者，處 6 月以
上 5 年以下有期徒刑，得併科 50 萬元以下罰金：
一、侵入住宅或有人居住之建築物、船艦或隱匿其內而犯之。
二、毀越門窗、牆垣或其他安全設備而犯之。
三、攜帶兇器而犯之。
四、結夥三人以上而犯之。
五、乘火災、水災或其他災害之際而犯之。
六、在車站、港埠、航空站或其他供水、陸、空公眾運輸之舟、
    車、航空機內而犯之。
前項之未遂犯罰之。
◎中華民國刑法第325條第1項
意圖為自己或第三人不法之所有，而搶奪他人之動產者，處 6月
以上 5 年以下有期徒刑。
附表一：
編號 犯罪事實 主文 一 犯罪事實一、㈠ 鄭仲祐犯踰越門窗竊盜罪，處有期徒刑壹年。未扣案之犯罪所得新臺幣壹萬捌仟捌佰參拾元、郵票（價值肆仟陸佰柒拾貳元）均沒收，於全部或一部不能沒收或不宜執行沒收時，追徵其價額。 二 犯罪事實一、㈡ 鄭仲祐犯攜帶兇器毀越門窗竊盜罪，處有期徒刑捌月。未扣案之犯罪所得新臺幣肆仟元、鐵盒壹個均沒收，於全部或一部不能沒收或不宜執行沒收時，追徵其價額。 三 犯罪事實一、㈢ 鄭仲祐犯毀越門窗竊盜罪，處有期徒刑壹年肆月。未扣案之犯罪所得新臺幣玖萬柒仟壹佰貳拾玖元沒收，於全部或一部不能沒收或不宜執行沒收時，追徵其價額。 四 犯罪事實一、㈣ 鄭仲祐犯毀越門窗竊盜罪，處有期徒刑捌月。未扣案之犯罪所得新臺幣伍仟柒佰元、手提包壹個、零錢盒壹個均沒收，於全部或一部不能沒收或不宜執行沒收時，追徵其價額。 五 犯罪事實一、㈤ 鄭仲祐犯踰越門窗竊盜罪，處有期徒刑捌月。未扣案之犯罪所得新臺幣壹佰伍拾元、攝影機壹台均沒收，於全部或一部不能沒收或不宜執行沒收時，追徵其價額。 六 犯罪事實一、㈥ 鄭仲祐犯攜帶兇器毀越門窗竊盜未遂罪，處有期徒刑肆月，如易科罰金，以新臺幣壹仟元折算壹日。 七 犯罪事實一、㈦ 鄭仲祐犯竊盜罪，處有期徒刑貳月，如易科罰金，以新臺幣壹仟元折算壹日。未扣案之犯罪所得新臺幣壹仟貳佰元沒收，於全部或一部不能沒收或不宜執行沒收時，追徵其價額。 八 犯罪事實一、㈧ 鄭仲祐犯侵入住宅竊盜罪，處有期徒刑柒月。未扣案之犯罪所得新臺幣肆佰元、一卡通壹張、遊戲卡壹張、錢包壹個均沒收，於全部或一部不能沒收或不宜執行沒收時，追徵其價額。 九 犯罪事實一、㈨ 鄭仲祐犯踰越門窗竊盜罪，處有期徒刑捌月。未扣案之犯罪所得新臺幣肆仟元、悠遊卡壹張、好市多現金儲值卡壹張、運動鞋壹雙、短皮夾壹個均沒收，於全部或一部不能沒收或不宜執行沒收時，追徵其價額。 十 犯罪事實一、㈩ 鄭仲祐犯搶奪罪，處有期徒刑壹年。未扣案之犯罪所得新臺幣貳仟元、手機貳支、小斜包壹個、包包壹個均沒收，於全部或一部不能沒收或不宜執行沒收時，追徵其價額。 
附表二：
編號 物品名稱 數量 一 深藍色背心 1件 二 黑色愛迪達帽子 1頂 三 黑色長袖上衣 1件 四 黑色愛迪達拖鞋 1雙